臺灣臺北地方法院刑事判決
111年度審訴字第457號
公  訴  人  臺灣臺北地方檢察署檢察官
被      告  陳昱亨



上列被告因傷害等案件，經檢察官提起公訴（110年度偵字第357
90號），本院判決如下：
    主  文
本件公訴不受理。
    理  由
一、公訴意旨如附件起訴書所載。
二、按告訴乃論之罪，告訴人於第一審辯論終結前，得撤回其告
    訴；告訴經撤回者，法院應諭知不受理之判決；不受理之判
    決，得不經言詞辯論為之，刑事訴訟法第238條第1項、第30
    3條第3款及第307條分有明文。
三、經查，公訴人認被告陳昱亨涉犯之傷害罪及侵入住宅罪，均
    為告訴乃論之罪，茲因告訴人3人於本院辯論終結前具狀撤
    回告訴，有刑事撤回告訴狀及本院公務電話紀錄在卷可稽（
    見審訴字卷第49至69頁），依前揭規定，爰不經言詞辯論，
    逕為諭知不受理之判決。
據上論斷，應依刑事訴訟法第303條第3款、第307條判決如主文
中　　華　　民　　國　　111 　年　　3 　　月　　25　　日
  　　　　        刑事第二十庭  審判長法  官  洪英花
　　　　　　　　　                    法  官  謝欣宓
　　　　　　　　　                    法  官  賴鵬年
以上正本證明與原本無異。 
如不服本判決應於收受送達後20日內向本院提出上訴書狀，並應
敘述具體理由；其未敘述上訴理由者，應於上訴期間屆滿後20日
內向本院補提理由書（均須按他造當事人之人數附繕本）「切勿
逕送上級法院」。告訴人或被害人如對於本判決不服者，應具備
理由請求檢察官上訴，其上訴期間之計算係以檢察官收受判決正
本之日期為準。 因疫情而遲誤不變期間，得向法院聲請回復原
狀。
                                      書記官　萬可欣
中　　華　　民　　國　　111 　年　　3 　　月　　25　　日
附件：
臺灣臺北地方檢察署檢察官起訴書
                                    110年度偵字第35790號
　　被　　　告　陳昱亨　男　00歲（民國00年0月0日生）
　　　　　　　　　　　　住○○市○○區○○路0段000巷00
                          弄00號0樓
　　　　　　　　　　　　國民身分證統一編號：Z000000000號
上列被告因妨害自由等案件，業經偵查終結，認應提起公訴，茲
將犯罪事實及證據並所犯法條分敘如下：
　　　　犯罪事實
一、陳昱亨(所涉恐嚇犯嫌另為不起訴處分)前為楊姒樺親密交往
    之對象，嗣2人分手後，因陳昱亨所購行動電話歸屬問題發
    生爭執，陳昱亨為當面向楊姒樺索討行動電話，竟於民國11
    0年12月1日晚上9時許，基於侵入住宅之犯意，於未經楊姒
    樺或渠同住母親吳素慧、胞姊楊雯婷之同意，趁楊雯婷親密
    交往對象賴漢東外出取物，大門未上鎖之際，無故闖入楊姒
    樺位在○○市○○區○○路0段00巷0弄0號住處內。嗣陳昱亨闖入
    楊姒樺住宅後，隨即與楊姒樺發生口角爭執，陳昱亨因不甘
    楊姒樺拒絕返還其所購行動電話，竟基於傷害之犯意，徒手
    抓住楊姒樺所著衣物衣領拉扯，使楊姒樺受有右側脖子紅腫
    疼痛之傷害。賴漢東見狀即上前壓制陳昱亨，並由楊雯婷訴
    警究辦，始查悉上情。
二、案經楊姒樺、吳素慧訴由臺北市政府警察局○○分局報告偵辦
    。
　　　　證據並所犯法條
一、證據清單及待證事實：
編號 證據名稱 待證事實 1 被告陳昱亨警詢、偵查中之供述。 1、被告自白無故侵入告訴人楊姒樺、吳素慧住宅之事實。 2、被告坦承為取回自己所購行動電話，徒手抓拉告訴人楊姒樺所著衣物衣領之事實。 2 告訴人楊姒樺、吳素慧警詢之指訴。 全部犯罪事實  3 證人楊雯婷、賴漢東警詢之證述。  4 告訴人楊姒樺○○醫療社團法人西園醫院診斷證明書1份。  5 證人楊雯婷所供現場錄影電磁紀錄1份，暨畫面截圖3張。 被告與告訴人楊姒樺爭執期間，被告突伸手抓向告訴人楊姒樺衣領，並出力拉扯數秒，告訴人楊姒樺發出哀叫聲音，證人賴漢東見狀上前制止之事實。 
二、核被告所為，係犯刑法第277條第1項之傷害、同法第306條
    第1項之侵入住宅等罪嫌。被告所為傷害、侵入住宅行為，
    行為各別，犯意互殊，請予分論併罰。
三、依刑事訴訟法第251條第1項提起公訴。
　　此　致
臺灣臺北地方法院
中　　華　　民　　國　 111　　年　　1 　　月　　25　　日
　　　　　　　　　　　　　　　檢　察　官　林岫璁
本件正本證明與原本無異
中　　華　　民　　國　 111　　年　　2 　　月　　22　　日
　　　　　　　　　            書　記　官  鍾承儒